【裁判字號】    97,交聲,2104
【裁判日期】    971231
【裁判案由】    交管條例聲異
【裁判全文】
臺灣板橋地方法院交通事件裁定        97年度交聲字第2104號
原處分機關  交通部公路總局臺北區監理所
異  議  人
即受處分人  甲○○
上列異議人即受處分人因違反道路交通管理處罰條例案件，不服
原處分機關於中華民國97年7 月25日所為之裁決處分（裁決書案
號：北監自裁字第裁40-C00000000號），聲明異議，本院裁定如
下：
    主  文
異議駁回。
    理  由
一、聲明異議意旨略以：異議人即受處分人甲○○於民國97年5
    月25日下午4 時30分許，駕駛車牌號碼9062-PD 號自用小貨
    車，行經臺北縣板橋市○○路○ 段、龍興街路口處，因未遵
    守該路口所設置之號誌指示，逕行向左迴轉，經臺北縣警察
    局板橋分局（下稱原舉發機關）警員逕行掣單舉發；惟異議
    人當時係於路口號誌顯示直行綠燈及左轉指示燈時，依號誌
    指示左轉，並無不依號誌指示轉彎之違規行為；嗣經異議人
    申訴後，原處分機關仍以異議人違規事證明確，而予以裁罰
    ，爰依法聲明異議云云。
二、按汽車駕駛人轉彎時，有不依標誌、標線、號誌指示之情形
    ，處新臺幣（下同）600 元以上1,800 元以下罰鍰，並記違
    規點數1 點，道路交通管理處罰條例第48條第1 項第2 款、
    第63條第1 項第1 款分別定有明文。
三、經查，異議人即受處分人甲○○於97年5 月25日下午4 時30
    分許，駕駛車牌號碼9062-PD 號自用小貨車，沿臺北縣板橋
    市○○路○ 段行駛，行經大觀路2 段與龍興街路口處欲行向
    左迴轉時，於該路口號誌左轉指示燈已熄滅後，仍逕行向左
    迴轉，因而與大觀路2 段對向車道之來車發生碰撞（異議人
    此部分所涉過失傷害罪嫌，另經檢察官提起公訴，由本院另
    案審理中），經原舉發機關警員以異議人轉彎時不依號誌指
    示為由，逕行掣單舉發等事實，有原舉發機關警員所掣發之
    北縣警交字第C00000000 號舉發違反道路交通管理事件通知
    單1 紙在卷可稽。異議人雖辯稱：伊當時係於路口號誌顯示
    直行綠燈及左轉指示燈時，依號誌指示左轉，並無不依號誌
    指示轉彎之違規行為云云；惟查，經原處分機關轉請原舉發
    機關說明本件異議人違規事由之舉發緣由，原舉發機關明確
    函覆以：「經查台端（即異議人）駕駛9062-PD 號自用小貨
    車於97年5 月25日16時30分許在本轄板橋市○○路○ 段與龍
    興街口，轉彎車未依號誌指示時相行駛，始經執勤人員依法
    舉發‧‧‧查該路口號設有左轉專用時相，台端駕駛9062-P
    D 號自用小貨車於左轉箭頭綠燈已熄滅後仍逕自左迴轉，未
    依左轉時相行駛，違規屬實」等語，此有原舉發機關97年7
    月23日北縣警板交裁字第0970031010號函文1 份在卷足憑；
    且異議人本件違規迴轉行為所涉之過失傷害案件，經檢察官
    送請台灣省台北縣區車輛行車事故鑑定委員會鑑定其肇事責
    任之歸屬，鑑定結果亦認異議人「駕駛自用小貨車，未依號
    誌（於左轉保護時相號誌綠燈關閉時）迴轉行駛，為肇事原
    因」，此亦有該委員會97年10月6 日北縣鑑字第0975181161
    號函文檢送之鑑定意見書1 份在卷可按，堪認異議人確有未
    依號誌指示迴轉之違規行為；異議人上開所辯，自無足採。
    綜上所述，本件異議人於上揭時、地駕駛汽車轉彎時，有不
    依號誌指示之違規行為，事證明確；原處分機關以異議人違
    反道路交通管理處罰條例第48條第1 項第2 款規定，裁處罰
    鍰600 元，並依同條例第63條第1 項第1 款規定，記違規點
    數1 點，核無不當；本件異議人之異議為無理由，應予駁回
    。
據上論斷，應依道路交通案件處理辦法第19條規定，裁定如主文
。
中    華    民    國    97    年    12    月     31   日
                  交通法庭    法  官  劉景宜
以上正本證明與原本無異。
如不服本裁定，得自收受送達之日起5 日內向本院提出抗告狀。
                              書記官  謝秀青
中    華    民    國    98    年    4     月    10    日


司法院資訊處製作；財團法人民間司法改革基金會備份。
